【裁判字號】    99,審簡上,69
【裁判日期】    990630
【裁判案由】    詐欺
【裁判全文】
臺灣士林地方法院刑事判決            99年度審簡上字第69號
上  訴  人  臺灣士林地方法院檢察署檢察官
被      告  甲○○
上列上訴人因被告詐欺案件，不服本院於中華民國99年3 月16日
所為99年度簡字第20號第一審刑事簡易判決（起訴書案號：臺灣
士林地方法院檢察署97年度偵緝字第532 號），提起上訴，本院
管轄第二審之合議庭判決如下：
    主  文
上訴駁回。
    事實及理由
一、本案經本院審理結果，認第一審判決以被告甲○○所為係犯
    刑法第339 條第1 項之詐欺取財罪，而判處有期徒刑5 月，
    並諭知易科罰金之折算標準為新臺幣（下同）1000元折算1
    日，認事用法及量刑均無不當，應予維持，並引用第一審刑
    事簡易判決書記載之事實、證據及理由（如附件）外，並補
    充：被告於本院調查、審理時之自白（參本院民國99年5 月
    27 日 準備程序筆錄、99年6 月22日審判筆錄）。
二、檢察官上訴意旨略以：被告前後相隔十餘日要求告訴人乙○
    ○分次匯款10萬元、5 萬元，是被告實有另行起意構成2 次
    詐欺犯行之可能，且被告迄今尚未與告訴人達成和解，犯後
    態度惡劣，原審量刑似嫌過輕，爰依告訴人之請求提起上訴
    等語。
三、按刑之量定及緩刑之宣告，係實體法上賦予法院得為自由裁
    量之事項，倘其未有逾越法律所規定之範圍，或濫用其權限
    ，即不得任意指摘為違法（最高法院75年臺上字第7033號判
    例意旨參照）。次按行為人就同一犯罪構成事實，以單一行
    為之數個舉動接續進行，以實現一個犯罪構成要件，侵害同
    一法益，係成立一個罪名之接續犯，雖接續犯於犯罪行為完
    畢之前，其各個舉動與該罪之構成要件相符，但行為人主觀
    上係以其各個舉動僅為全部犯罪行為之一部，而客觀上，亦
    認係實施一個犯罪，是以僅成立一個罪名（最高法院71年度
    臺上字第2837號判例可資佐參）。查本件被告與告訴人僅有
    1 次「天上碑」網路遊戲之買賣交易，雙方約定分次付款，
    被告自始均係基於同一交易目的，於密近之時間、地點，向
    同一告訴人詐取貨款，侵害同一財產法益，揆諸前開說明，
    被告僅有1 次詐欺取財之犯行，告訴人數次匯款之行為，各
    行為間之獨立性堪認薄弱，屬接續犯應以一罪論。上訴意旨
    雖以告訴人前後2 次匯款相隔十餘日認被告有2 次詐欺取財
    之犯行，容有誤會。又被告於本院審理時始終坦承犯行，且
    於本院審理期間業已告訴人達成和解，然尚未能履行和解條
    件，足認被告犯後態度尚佳，而有悔悟之心。況以被告於為
    本件犯罪行為後之97年3 月27日，另於彰化所犯之類似手法
    之網路販售遊戲包犯詐欺取財罪，經臺灣彰化地方法院以98
    年度簡上字第197 號審理後，亦判處有期徒刑5 月確定，而
    本案之犯罪手法與前案相同，從而，原審斟酌被告所為本件
    之犯行與前案為相類似案件，犯罪造成被害人之損害，暨犯
    後終能坦承犯行等一切情狀，量處被告有期徒刑5 月，並諭
    知易科罰金之折算標準，經核量刑並無特別失出之處。檢察
    官依告訴人所請而以被告犯後未能與告訴人達成和解，量刑
    過輕為由提起上訴，尚非可採，應予駁回。
四、據上論斷，應依刑事訴訟法第455 條之1 第1 項、第3 項、
    第368 條、第373 條，判決如主文。
五、本案經檢察官曾勁元到庭執行職務。
中    華    民    國    99    年     6    月    30    日
                    刑事第一庭審判長法  官  洪英花
                                    法  官  雷雯華
                                    法  官  王沛雷
以上正本證明與原本無異。
本件不得上訴。
                                    書記官  吳尚文
中    華    民    國    99    年    6    月    30     日
本案論罪科刑法條全文：
刑法第339條
意圖為自己或第三人不法之所有，以詐術使人將本人或第三人之
物交付者，處5 年以下有期徒刑、拘役或科或併科1 千元以下罰
金。
以前項方法得財產上不法之利益或使第三人得之者，亦同。
前二項之未遂犯罰之。

司法院資訊處製作；財團法人民間司法改革基金會備份。
